Михаил Меньшенин Геймдев разработчик greggsoft@gmail.com

Telegram: @greggsoft

11 лет опыта коммерческой разработки. 4 года опыта работы с NodeJS и Typescript. 15 лет опыта работы в IT. Разработка на PHP, Java и Javascript. Опыт работы с системами контроля версий SVN, Mercurial и git. Работа в команде по гибким методологиям SCRUM и Kanban. Настройка процесса CI/CD. Написание автотестов. Работа с базами данных MySQL и MongoDB. Написание shell-скриптов, Настройка окружения с помощью Vagrant и Docker Compose. Настройка сборки через Docker. Проведение код-ревью. Онбоардинг и наставничество для джунов.



Опыт работы

ROCKSTONE, октябрь 2022 - январь 2024, ведущий разработчик

Работал в команде разработки игры Merge Meal. Это игра на базе мердж-механики с обустройством ресторана в качестве мета-игры. Игра разрабатывалась на Cocos Creator. В рамках одной из задач реализован перенос бэкенда с Django на Express. Кодовая база на typescript. В проекте реализована сборка нативных приложений под Android и iOS.

Fulldive, Август 2021 - июль 2022, бэкенд разработчик

Компания Fulldive разрабатывает мобильный браузер с наградами за просмотр страниц. Как член серверной команды реализовывал REST API с использованием микросервисной архитектуры. Сервисы написаны на Typescript. Обмен сообщениями реализован через RabbitMQ. Хранение данных в MongoDB. Сбор статистики ведется с использованием БД Clickhouse.

TAPCLAP, Ноябрь 2015 - июль 2021, ведущий разработчик

Компания TAPCLAP создает казуальные игры для социальных сетей и мобильных платформ. Флагманские проекты компании: Сокровища Пиратов, Долина Сладостей и Малиновый Джем. Общая аудитория игр превышает 50 миллионов человек.

Работая в командах проектов Долина Сладостей и Малиновый Джем: отвечал за разработку и развитие кодовой базы проекта, Большая часть логики приложений реализована на стороне клиента. Игры сделаны с помощью HTML5 и Javascript. На мобильные платформы игры перенесены с использованием Cordova. Серверная часть реализована на PHP. Данные хранятся в MySQL. Сбор статистики ведется с использованием Clickhouse.

RBT.ru

Июль 2012 - ноябрь 2015

RBT.ru - онлайн-магазин электроники и бытовой техники.

Интеграция интернет-магазина с системой складского учёта позволяет отображать текущие остатки товаров и резервировать заказы в реальном времени.

Оптимизация работы сайта для обеспечения работы онлайн-магазина во время рекламных акций.

Образование

Южно-Уральский Государственный Университет Кафедра Автоматика и Управление Инженер, выпуск 2012 года Дипломная работа о построении локальных сетей предприятия